【裁判字號】    92,交抗,89
【裁判日期】    920805
【裁判案由】    聲明異議
【裁判全文】
臺灣高等法院高雄分院交通事件裁定                  九十二年度交抗字第八九號
    抗  告  人  甲○○
右抗告人因違反道路交通管理處罰條例案件，不服臺灣屏東地方法院中華民國九十二
年六月三十日所為裁定（九十二年度交聲字第三三號），提起抗告，本院裁定如左：
    主  文
抗告駁回。
    理  由
一、抗告意旨略以：警員陳健聖在原審證詞未依照實際情況報告，當天抗告人所駕自
    小客車至路口放慢車速，於綠燈時已到路口中央才轉為黃燈，當時左右兩邊車流
    量多，機車亦多闖紅燈強行通過路口，警員躲在路邊將我招手攔下，其間視線不
    可能無阻隔，可能是警員誤判，原審裁定駁回抗告之異議自屬誤會，請准予撤銷
    原裁定更為不罰之裁定云云。
二、按汽車駕駛人行經有燈光號誌管制之交岔路口闖紅燈者，處新台幣一千八百元以
    上五千四百元以下罰鍰，並記違規點數三點，道路交通管理處罰條例第五十三條
    、第六十三條第一項第三款分別定有明文。經查，本件抗告人即受處分人甲○○
    於民國九十一年十二月二十四日九時二十九分許，駕駛車牌號碼ＷＧ─七八八九
    號自小客車，行經屏東縣潮州鎮○○路、朝昇路口之設有燈號管制之交岔路口時
    ，未遵燈號指示違規闖紅燈，為執勤之屏東縣警察局潮州分局光華派出所警員陳
    健聖當場攔停而予舉發，業據證人即舉發本件違規之員警陳健聖於原審到庭證述
    ：「這件我印象深刻，因為他有說要申訴，當時我站在延平路、朝昇路口，面向
    南方，我看到異議人開車速度緩慢，燈號是黃燈的時候，還轉頭向後座，注意力
    沒有集中在路口，所以轉為紅燈時他車輪都還沒壓過停止線，我攔下他時，他還
    很訝異，說沒有闖紅燈，我說我又不認識他，不會故意找他麻煩，當天只有這件
    是直行車闖紅燈，所以我記得很清楚，因為市區道路速限很低，所以黃燈、紅燈
    燈號變換很快，約三秒左右，是異議人沒注意燈號已經變換，我當時距離他不超
    過二十五公尺，所以看得很清楚」等語明確，並有舉發現場草圖一紙附原審卷可
    稽。而抗告人及證人陳健聖均供稱當時抗告人車速緩慢，此與一般闖紅燈者車速
    甚快顯有不同，足見證人陳健聖當時值勤時確有詳為觀察，並非任意指證。且證
    人陳健聖當時乃於該路口前方二十五公尺處值勤，視線並無阻隔，當無誤判之可
    能。再者，證人陳健聖與抗告人並無怨隙，為抗告人所自承在卷，衡情當無設詞
    誣陷之理，是抗告人辯稱其未闖紅燈云云，不足採信，其確有上開闖紅燈之違規
    行為無訛。
三、抗告人違規事證既明，原審法院依道路交通管理處罰條例第五十三條之規定，認
    原處分機關裁處抗告人罰鍰新台幣二千七百元，並依同條例第六十三條第一項第
    三款規定，記違規點數三點，於法核無不合，而駁回抗告人之異議。經核原裁定
    認事用法均無違誤，抗告意旨仍執前詞，否認違規或懷疑誤判並指摘原裁定不當
    ，為無理由，應予駁回。
四、據上論結，爰依道路交通案件處理辦法第二十六條，刑事訴訟法第四百十二條，
    裁定如主文。
中     華   民    國      九十二    年        八      月        五      日
                              臺灣高等法院高雄分院刑事第三庭
                                  審判長法官  周賢銳
                                        法官  謝宏宗
                                        法官  黃建榮
右正本證明與原本無異。
不得再抗告。
                                  法院書記官  鄭翠芬
中     華   民    國      九十二    年        八      月        五      日


司法院資訊處製作；財團法人民間司法改革基金會備份。
